【裁判字號】    98,交聲,4111
【裁判日期】    981224
【裁判案由】    違反道路交通管理處罰條例聲明異議
【裁判全文】
臺灣臺北地方法院交通事件裁定        98年度交聲字第4111號
原處分機關  臺北市交通事件裁決所
異  議  人
即受處分人  甲○○
上列異議人即受處分人因違反道路交通管理處罰條例案件，對於
臺北市交通事件裁決所中華民國98年11月5日所為之處分（原處
分案號：北市裁罰字第裁22-E00000000號），聲明異議，本院裁
定如下：
    主  文
異議駁回。
    理  由
一、原處分意旨略以：異議人即受處分人甲○○於民國98年9月
    23日17時許，騎乘車牌號碼AFQ-288號重型機車，行經有燈
    光號誌管制之新竹縣新豐鄉○○路與中興路口時，不遵守該
    行車管制號誌之指示，紅燈違規右轉，經新竹縣政府警察局
    竹北分局員警當場攔停，並以異議人車輛有「紅燈右轉」之
    違規事實，依違反道路交通管理處罰條例第53條第2項規定
    ，掣單舉發。嗣異議人向原處分機關即臺北市交通事件裁決
    所提出申訴，經原處分機關請原舉發單位調查結果，仍認受
    處分人之上開違規行為屬實，原處分機關遂以受處分人有「
    駕車行經有燈光號誌管制之交岔路口紅燈右轉」之行為，於
    98 年11月5日依道路交通管理處罰條例第53條第2項、第63
    條第1項第3款（原裁決書漏載「第3款」）及違反道路交通
    管理事件統一裁罰標準表之規定，裁處異議人罰鍰新臺幣（
    下同）600元，並記違規點數3點。
二、聲明異議意旨略以：伊當日行經該路口時交通號誌為黃燈，
    伊並無紅燈右轉之違規行為，且在伊停車後仍有其他車輛跟
    隨右轉，員警並未一同攔停舉發而有失職之處，且員警告知
    伊未攔停其他車輛乃是怕本人對女員警有不良舉動，實為對
    伊名譽為不實誣指，並掩蓋其失職誤判，爰提起本件異議，
    請求撤銷原處分云云。
三、按汽車駕駛人，行經有燈光號誌管制之交岔路口紅燈右轉行
    為者，處600元以上1,800元以下罰鍰，道路交管理處罰條例
    第53條第2項定有明文。又汽車駕駛人違反道路交通管理處
    罰條例第53條者，除依原條款處罰鍰外，並記違規點數3點
    ，道路交通管理處罰條例第63條第1項第3款亦有明定。
四、經查：
（一）異議人甲○○於98年9月23日17時許，騎乘車牌號碼AFQ-2
      88號重型機車，行經有燈光號誌管制之新竹縣新豐鄉○○
      路與中興路口時，不遵守該行車管制號誌之指示而紅燈違
      規右轉，經舉發單位新竹縣政府警察局竹北分局攔停舉發
      等情，此有新竹縣政府警察局竹縣警交字第E00000000號
      舉發違反道路交通管理事件通知單及新竹縣政府警察局竹
      北分局竹縣北警交字第0985008573號函在卷可稽，並經證
      人即掣單舉發之新竹縣政府警察局竹北分局山崎派出所乙
      ○○警員到庭結證稱：「98年9月23日當天在新竹縣新豐
      鄉○○路15號對面執行交通稽查，當時還有一名巡佐蔡進
      益，攔交通違規，當時異議人騎車從新興路紅燈違規右轉
      到中興路，蔡進益就以手勢攔停異議人，攔停放置已距離
      路口約10公尺，我們告訴異議人攔停原因，是因為紅燈違
      規右轉，並請他出示駕照、行照，異議人很配合給我們證
      件，我們就製單告發」、「異議人是從新興路南下車道右
      轉到中興路西向車道，異議人騎機車通過新興路口停止線
      時已是紅燈，當時中興路是綠燈，應已亮起有5、6秒時間
      ，且該路口沒有紅燈右轉之號誌，是很單純的燈號」等語
      明確（見本院98年12月7日訊問筆錄），又證人乙○○身
      為執法人員，與異議人既素不相識，且無任何宿怨仇隙，
      衡情證人應無在執行交通勤務中，在異議人未有違規情事
      下，刻意舉發素不相識、毫無冤仇之異議人，且甘冒偽證
      之罪責，於本院調查中到庭具結為虛偽之陳述，以羅織誣
      陷異議人之可能或必要，再參以證人當時所在之位置係於
      中興路15號對面道路邊，上開路口處亦無任何遮蔽物，此
      有證人所提現場照片2紙在卷可憑，是證人於當日在場執
      行本件交通稽查勤務時，視野未經遮蔽，且舉發時間為下
      午5時0分許，尚屬日間有自然光，證人應能清晰觀看上開
      路口燈光號誌變化及人車通行路口情形，故其當場舉發異
      議人有違規行為，應無誤認可能性，益徵證人上開證言應
      屬可信。異議人認證人不實指控，本件係誤判云云，應係
      個人臆測之詞，不可採信。是以，異議人有駕車行經有燈
      光號誌管制之交岔路口紅燈右轉之違規事實，洵堪認定。
（二）再者，異議人雖以其他車輛未隨同遭舉發處罰為由為辯，
      然其他車輛之違規是否舉發，尚繫於舉發單位是否查知，
      並涉及舉發單位依違規情節輕重及時序而有一定裁量空間
      ，異議人本不能以其他違規車輛未遭舉發，而主張不法之
      平等資此為免罰之理由，至多其僅得向有關單位檢舉其他
      車輛違規行為。至於異議人另認舉發員警對其質疑未舉發
      其他車輛之回答有未盡妥當之處云云，縱然屬實，異議人
      本應循相關陳情等行政程序管道救濟，與本件聲明異議違
      規事實之認定無涉，亦非本院所得審究，併此敘明。
五、綜上所述，異議人確有於前開時、地，騎乘機器腳踏車行經
    有燈光號誌管制之交岔路口，於燈光管制號誌為紅燈時仍右
    轉行駛之違規行為，原處分機關依前開道路交通管理處罰條
    例第53條第2項、第63條第1項第3款之規定，裁處異議人罰
    鍰600元，並記違規點數3點，核無違誤。本件異議為無理由
    ，應予駁回。
據上論斷，依道路交通案件處理辦法第19條，裁定如主文。
中    華    民    國    98    年    12    月    24    日
                  交通法庭法  官  林瑋桓
以上正本證明與原本無異
如不服本裁定應於送達後5日內向本院提出抗告狀
                          書記官  潘文賢
中    華    民    國    98    年    12    月    24    日

司法院資訊處製作；財團法人民間司法改革基金會備份。
